臺灣板橋地方法院刑事判決                          九十一年度易字第五五五號
    公  訴  人  臺灣板橋地方法院檢察署檢察官
    被      告  甲○○
右列被告因竊盜等案件，經檢察官提起公訴（九十一年度偵字第一一三六號），本院
判決如左：
    主  文
甲○○竊盜，累犯，處有期徒刑月，如易科罰金，以佰元折算壹日。
    事  實
一、甲○○於民國八十三年間，因違反槍砲彈藥刀械管制條例、肅清煙毒條例、竊盜
    等案件，分別經本院、軍法機關判處有期徒刑三月、三年八月、一年十月，並定
    應執行有期徒刑五年十月確定，於八十九年九月二十一日執行完畢，竟不知悔改
    ，意圖為自己不法之所有，並基於毀損之犯意，於九十年十二月二十三日下午七
    時四十五分許，在臺北縣三重市○○街二九四巷「碧華國小」後門附近，持路邊
    拾獲之石頭砸毀丙○○所有車牌號碼三Ａ─五三六九號自小客車車窗，使車窗防
    護宵小及遮蔽風雨之效用喪失，並進入車內竊取名片三張、全國加油編號卡一張
    、全家便利商店停車證一張及臺北停車管理處繳費證明一紙，得手後據為己有，
    適為目擊者乙○○所發覺並報警當場查獲。
二、案經丙○○訴由臺北縣政府警察局三重分局報告台灣板橋地方法院檢察署檢察官
    偵查起訴。
    理  由
一、訊據被告甲○○固坦承毀損犯行，雖矢口否認竊盜犯行，辯稱：伊僅有用石頭砸
    汽車車窗，看見車內有東西就拿起來看了，當時手上拿著名片，警察到時就被警
    察拿走，且警察到後伊才到後面行李箱，並未打開引擎蓋，並未偷竊云云。經查
    ：
    (1)右揭犯罪事實業據被害人丙○○指訴：於九十年十二月二十三日下午七時四十
      五分許，在臺北縣三重市○○街二九四巷「碧華國小」後門附近，遭人持路邊
      拾獲之石頭砸毀伊所有車牌號碼三Ａ─五三六九號自小客車之左前玻璃，車內
      放置之名片三張、全國加油編號卡一張、全家便利商店停車證一張及臺北停車
      管理處繳費證明一紙失竊等情歷歷。且被害人汽車左前車門玻璃破損，復有相
      片四張卷附可稽。
    (2)目擊證人乙○○並證述：那天下午七點多，伊在碧華國小跟朋友聊天，跟車主
      不認識，聊天時，聽到草叢有聲音，才注意看，剛好看到有人拿石頭敲駕駛座
      的玻璃窗、打開引擎蓋、並拿掉防盜器的保險絲，因為伊有學習修車兩年，所
      以警覺到有人要偷竊，那時候才拿隨身的大哥大報警，此時被告已經把駕駛座
      右邊的車門打開，身體、手已經進入車內翻偷找車內之東西，警察過來查看時
      ，被告緊張才坐入車內。因為伊怕被告有攜帶兇器，所以才在旁邊看，不敢妄
      動，被告應該沒有看到伊等情綦詳。另證人即到場處理之警員王騰克復證稱：
      接到勤務中心的通報，說有小偷在公園那邊偷東西，渠等即前往現場，因為那
      個地點很暗，警示燈顯得特別亮，到了現場看到被告在車子駕駛座旁的位置衝
      出來，伊當時駕駛車輛，另一個同事下去追，跟報案人一起把被告追到帶到派
      出所，當場是沒有看到他偷到什麼東西，到了派出所叫他把身上的東西拿出來
      ，他從他的褲子口袋拿出名片、全國加油卡、停車證、停車管理處繳費證明等
      ，渠問他這些東西哪來，被告辯稱說是他的親戚的，經過渠查證後才知道那些
      東西是車主的親戚的等語明確。參諸被告亦自承扣案贓物名片三張、全國加油
      編號卡一張、全家便利商店停車證一張及臺北停車管理處繳費證明一紙係伊打
      破車窗玻璃，拿出來的等語（詳參本院九十一年三月十四日訊問筆錄、五月十
      四日審判筆錄）。綜上，被告所辯顯均不足採信。此外，復有贓物認領保管單
      卷附可稽，本件事證明確，被告犯行洵堪認定。
二、核被告甲○○所為，係犯刑法三百二十條第一項竊盜罪及第三百五十四條毀損罪
    。被告係以破壞車窗玻璃之方式，入內行竊，所犯上述二罪之間，有方法結果之
    牽連關係，應依刑法第五十五條之規定，從一重之竊盜罪處斷。查被告曾於八十
    三年間因違反槍砲彈藥刀械管制條例、肅清煙毒條例、竊盜等案件，經本院、軍
    法機關判處有期徒刑三月、三年八月、一年十月，並定應執行有期徒刑五年十月
    確定，於八十九年九月二十一日執行完畢之事實，此有台灣高等法院檢察署刑案
    紀錄簡覆表一份附卷可稽，其於五年內再犯本件有期徒刑之本罪，為累犯，應依
    刑法第四十七條加重其刑。爰審酌被告之素行、犯罪之動機、方法、所竊得財物
    之價值，及犯罪後態度等一切情狀，量處如主文所示之刑，並諭知易科罰金之折
    算標準。
據上論斷，應依刑事訴訟法第二百九十九條第一項前段，刑法第三百二十條第一項、
第三百五十四條、第五十五條、第四十七條、第四十一條第一項前段，罰金罰鍰提高
標準條例第一條前段、第二條，判決如主文。
本案經檢察官張慶林到庭執行職務
中      華      民      國    九十一    年      五      月    二十八    日
                                      臺灣板橋地方法院刑事第四庭
              法  官    徐  子  涵
右正本證明與原本無異。
如不服本判決，應於判決送達後十日內向本院提出上訴狀 (應附繕本)。
                                          書記官    彭  麗  紅
中      華      民      國      九十一      年    六    月      七      日
附錄本案所犯法條全文
刑法第三百二十條
  意圖為自己或第三人不法之所有，而竊取他人之動產者，為竊盜罪，處五年以下有
  期徒刑、拘役或五百元以下罰金。
  意圖為自己或第三人不法之利益，而竊佔他人之不動產者，依前項之規定處斷。
  前二項之未遂犯罰之。
刑法第三百五十四條
毀棄、損壞前二條以外之他人之物或致令不堪用，足以生損害於公眾或他人者，處二
年以下有期徒刑、拘役或五百元以下罰金。
